【裁判字號】    96,上更(一),724
【裁判日期】    970130
【裁判案由】    毒品危害防制條例
【裁判全文】
臺灣高等法院刑事判決             96年度上更(一)字第724號
上  訴  人
即  被  告  甲○○
選任辯護人  陳宏瑄律師
上  訴  人
即  被  告  乙○○
選任辯護人  趙昌平律師
            姜  萍律師
上列被告因違反毒品危害防制條例案件，不服臺灣桃園地方法院
92年度訴字第102號，中華民國93年3月31日第一審判決（起訴案
號：臺灣桃園地方法院檢察署91年度偵字第11286號），提起上
訴，經最高法院發回更審，本院判決如下：
    主  文
原判決關於甲○○共同連續販賣第二級毒品及應執行刑部分、暨
乙○○部分均撤銷。
甲○○共同連續轉讓第二級毒品，處有期徒刑貳年，第二級毒品
搖頭丸壹佰肆拾伍顆沒收銷燬；扣案行動電話壹具（含00000000
00號SIM卡）、行動電話壹具（含0000000000號SIM卡）、第三級
毒品Ｋ他命貳拾伍瓶，均沒收。
乙○○共同連續轉讓第二級毒品，處有期徒刑貳年，第二級毒品
搖頭丸壹佰肆拾伍顆沒收銷燬；扣案行動電話壹具（含00000000
00號SIM卡）、行動電話壹具（含0000000000號SIM卡）、第三級
毒品Ｋ他命貳拾伍瓶，均沒收。
    事  實
一、甲○○與乙○○均明知MDA、MDMA、Amphetamine（MDA、MDM
    A即俗稱之搖頭丸，Amphetamine即安非他命，因扣案含有第
    二級毒品成分之藥錠內，僅有二顆另含有Amphetamine 成分
    ，故以下統簡稱為搖頭丸）為毒品危害防制條例公告管制之
    第二級毒品，KETAMINE（下簡稱為Ｋ他命）則為該條例列管
    之第三級毒品，依法不得持有、轉讓，竟仍共同基於轉讓第
    二級毒品MDA、MDMA、Amphetamine、第三級毒品Ｋ他命之概
    括犯意聯絡，自民國（下同）91年5月間某日起至同年6月14
    日止，以甲○○所有之0000000000號行動電話、乙○○所有
    之0000000000號行動電話做為聯絡工具，向姓名年籍不詳，
    自稱「瓜呆」之成年男子，以每顆搖頭丸約新臺幣（下同）
    220元、230元或250元，每瓶Ｋ他命約550元或600元價格購
    入後，在桃園縣桃園市○○路199號2樓「獅子王舞廳」對面
    之萊爾富便利商店、桃園市○○○路「虛擬城市網咖」等處
    ，將搖頭丸、Ｋ他命以原價轉讓予曾于玲施用，前後共10
    次（含後述查獲一次）。
二、嗣甲○○、乙○○承前之共同連續轉讓第二級毒品、第三級
    毒品之概括犯意，於91年6月14日晚間10時許，在桃園縣桃
    園市○○○路「虛擬城市網咖」前，將外觀為橘色圓錠，一
    面有中分線，另一面有鑽石圖樣，含有第二級毒品MDA成分
    之搖頭丸87顆、第三級毒品Ｋ他命10瓶，轉讓交付予曾于玲
    （尚未收取價款）。當日晚間10時45分許，曾于玲攜帶上開
    毒品及其先前自不詳管道取得之大麻煙4支，行經桃園縣桃
    園市○○街、華南街交叉路口時，為警盤檢查獲，並自曾于
    玲身上起出上開搖頭丸87顆、Ｋ他命10瓶及大麻煙4支，曾
    于玲並帶同警員於當日晚間11時50分許，至「虛擬城市網咖
    」前查獲甲○○、乙○○，並自甲○○身上查扣搖頭丸39顆
    、含有第三級毒品Ｋ他命成分之藥丸2顆、Ｋ他命4瓶，含有
    第四級管制藥品成分Estazolam成分之藥錠2顆，及其使用之
    0000000000號行動電話一具；自乙○○身上查獲其使用之00
    00000000號行動電話一具；另自其二人騎乘之EVG—536號輕
    機車後座置物箱內，查獲搖頭丸50顆、含有第四級管制藥品
    成分Diaz epam之藥錠50顆、Ｋ他命12瓶（甲○○、乙○○
    持有第四級管制藥品部分不構成犯罪）。再由甲○○帶同警
    員，於翌日凌晨零時30分，至其上開住處，起出搖頭丸56顆
    、Ｋ他命9瓶、大麻煙草1袋（驗後淨重7. 84公克）、濾嘴2
    包、捲煙紙1包、捲煙器1個等物，遂發覺上情（曾于玲施用
    第二級毒品部分，經觀察、勒戒後，由檢察官為不起訴處分
    確定；持有大麻煙部分，由檢察官另行聲請簡易判決處刑。
    甲○○、乙○○施用毒品部分，經觀察、勒戒後，均由檢察
    官另為不起訴處分確定、甲○○持有第二級毒品大麻部分，
    業經本院前審判決確定）。
三、案經桃園縣警察局桃園分局報請臺灣桃園地方法院檢察署檢
    察官偵查起訴。
    理  由
壹、程序部分：
一、按刑事訴訟之目的固重在發見實體真實，其手段則應合法正
    當，以保障人權。依刑事訴訟法第229條至第231條之規定，
    司法警察（官）固有調查犯罪嫌疑人犯罪情形及蒐集證據之
    職權，而得詢問犯罪嫌疑人，惟依同法第100條之2準用同法
    第100條之1第1項之規定，司法警察（官）詢問犯罪嫌疑人
    ，除有急迫情況且經記明筆錄者外，應全程連續錄音；必要
    時，並應全程連續錄影。考其立法目的，在於建立詢問筆錄
    之公信力，並擔保詢問程序之合法正當；亦即在於擔保犯罪
    嫌疑人對於詢問之陳述係出於自由意思及筆錄所載內容與其
    陳述相符。故司法警察（官）詢問犯罪嫌疑人如違背上開規
    定，其所取得之供述筆錄，究竟有無證據能力，原應審酌司
    法警察（官）違背該法定程序之主觀意圖、客觀情節、侵害
    犯罪嫌疑人權益之輕重、對犯罪嫌疑人在訴訟上防禦不利益
    之程度，以及該犯罪所生之危害，暨禁止使用該證據對於抑
    制違法蒐證之效果，及司法警察（官）如依法定程序有無發
    現該證據之必然性等情形，本於人權保障與社會安全之均衡
    維護精神，依比例原則，具體認定。有最高法院88年度台上
    字第5762號判決可資參照。查：被告甲○○辯稱，91年6月
    14 日警詢時，警察將其左手舉高，銬在拘留室的滑動門上
    ，在其否認販毒時，就拉滑動門，而另一位警察則打其頭部
    與肚子，因而承認有販毒之事實；被告乙○○亦辯稱，因見
    被告甲○○被刑求，害怕才會承認賣毒品給曾于玲，並於原
    審明確指證是警員潘昱廷打被告甲○○。惟被告甲○○於91
    年6 月15日入桃園看守所時，並無外傷紀錄，有該所93年1
    月9日桃所憲衛字第0939900052號函暨所附健康檢查表、內
    外傷紀錄表附卷可稽（見原審卷第11 4頁），該紀錄表是由
    監所人員於被告甲○○入所當日目視紀錄，並於同年6月17
    日再由醫師確認其健康狀況，堪信為實，且被告甲○○並自
    述：我無內外傷無病等語（見原審卷第115頁），尚無證據
    證明有刑求情事，被告甲○○之刑求抗辯自不足採信。被告
    之選任辯護人於本院前審審理時聲請至警局勘驗現場之設施
    ，以求證明被告甲○○曾遭警方刑求乙節核無必要，併予敘
    明。原審當庭勘驗被告二人警詢錄音帶結果，被告二人之陳
    述係按筆錄照唸（見原審卷第114頁），足徵警詢錄音係由
    警員先行製作筆錄後，再由被告二人按筆錄內容朗讀錄製，
    警詢筆錄之取得過程顯有瑕疵，衡諸上述最高法院判決要旨
    ，及該二人警詢所陳欠缺真實性與任意性等情，被告之警詢
    筆錄不具證據能力。
二、按被告以外之人於審判中有下列情形之一，其於檢察事務官
    、司法警察官或司法警察調查中所為之陳述，經證明具有可
    信之特別情況，且為證明犯罪事實存否所必要者，得為證據
    ：一死亡者。二身心障礙致記憶喪失或無法陳述者。三滯留
    國外或所在不明而無法傳喚或傳喚不到者。四到庭後無正當
    理由拒絕陳述者」，刑事訴訟法第159條之3定有明文。次按
    傳聞之例外，即英美法所稱之「自己矛盾之供述」，必符合
    被告以外之人於檢察事務官、司法警察官、司法警察調查中
    所為之陳述，「與審判中不符」，且其先前之陳述，具備「
    可信性」及「必要性」二要件，始例外得適用上開規定，認
    其先前所為之陳述，為有證據能力，最高法院著有96年度台
    上字第4365號判決可參。經查：證人曾于玲雖於警詢時供稱
    ：二級毒品係向被告乙○○購買云云（見91年度偵字第1128
    6號卷第19頁正、反面）。惟其嗣於偵查及原審中改稱：渠
    實係與被告二人合購，同向「瓜呆」購買，警詢中因為害怕
    ，所以想說把責任推給被告二人就沒事云云（見91年度偵字
    第11286號卷第63頁、原審卷第43頁至第45頁、本院前審卷
    第126頁至第127頁），顯見證人曾于玲警詢所為之陳述與審
    判中不符，惟無何證據足認證人曾于玲之警詢筆錄有何「可
    信性」及「必要性」；被告復就證人曾于玲警詢筆錄之證據
    能力有爭執，應認證人曾于玲之警詢筆錄無證據能力。
三、次按被告以外之人於審判外之言詞或書面陳述，除法律有規
    定者外，不得作為證據；又被告以外之人於審判外之陳述，
    雖不符合同法第159條之1至第159條之4之規定，但經當事人
    於審判程序同意作為證據，法院審酌該言詞陳述或書面陳述
    作成時之情況，認為適當者，亦得為證據。當事人、代理人
    或辯護人於法院調查證據時，知有第159條第1項不得為證據
    之情形，而未於言詞辯論終結前聲明異議者，視為有前項之
    同意，刑事訴訟法第159條第1項及第159條之5分別定有明文
    。查本判決下列所引用之各該被告以外之人於審判外之陳述
    （包含書面陳述），雖屬傳聞證據，惟當事人於原審及本院
    審理中均表示同意作為證據方法而不予爭執，且迄至言詞辯
    論終結前亦未再聲明異議，本院審酌上開證據資料製作時之
    情況，尚無違法不當及證明力明顯過低之瑕疵，亦認為以之
    作為證據應屬適當，揆諸前開規定，爰逕依刑事訴訟法第15
    9條之5規定，認前揭證據資料均有證據能力。至扣案物品為
    警合法搜索扣押所得之物，應有證據能力。
貳、實體部分：
一、訊據上訴人即被告甲○○與被告乙○○均矢口否認有何販賣
    第二級毒品搖頭丸、第三級毒品Ｋ他命予曾于玲之犯行。被
    告甲○○辯稱：我沒有販賣毒品，警詢供陳係遭刑求所致，
    我們三人是一起去買毒品後一起施用，我沒有賺任何的差價
    ，而共同被告乙○○與證人曾于玲對於購買毒品金額，供述
    不一，其等所陳不足採信云云。被告乙○○辯稱：我沒有販
    賣毒品，因在警詢時遭警威脅，害怕才承認販毒；伊被查獲
    前因身體不適，有段時間未使用搖頭丸及Ｋ他命，不能因伊
    尿液檢驗未呈吸毒反應，遂認伊購買毒品係基於販賣故意，
    而伊無論與證人曾于玲一同購買或轉讓，均無獲得任何利益
    ，無販賣圖利之行為。惟查：
  (一)被告甲○○於偵查中供稱：我是以成本價轉讓給她（即曾于
    玲），她給我錢，她要時會打電話給我，我沒賺她錢，乙○
    ○與我一起拿藥給曾于玲，搖頭丸1顆220元或250元，Ｋ他
    命1瓶550元等語（見91年度偵字第11286號卷第28頁）、並
    供稱：我們都是一起去買，買過9次、10次，其中5、6次一
    起去，另外3、4次是她和我女友乙○○一起去買等語（見91
    年度偵字第11290號影印卷第16頁）。
  (二)被告乙○○於偵查中供稱：我以成本價賣給她（曾于玲），
    她打我手機聯絡，地點不一，有在獅子王斜對面的萊爾富，
    MDMA1顆230元，Ｋ他命1瓶600元等語（見91年度偵字第1128
    6號卷第28頁反面至第29頁）。
  (三)證人曾于玲於偵查中證稱：不算向甲○○、乙○○買MDMA等
    毒品，MDMA一顆230元，Ｋ他命一瓶600元，…，以電話打他
    們手機，前後買10次左右.. 等語（見91年度偵字第11290號
    影印卷第4頁）。於原審審理時證稱：我要給被告16000元是
    因為警查獲當時，我本來是要合資買，但我沒有錢，所以就
    先欠著，後來被警察抓所以也沒給。那是最後一次，前後共
    10次等語（參見原審卷第49-50頁）。
  (四)雖被告甲○○對於毒品轉讓價格，與乙○○或曾于玲所陳稍
    有差異，惟毒品本無固定價格，此應係數次購入價格不同，
    轉讓價格亦隨之變動所致，尚無礙於被告二人轉讓毒品予曾
    于玲10次之事實。而查獲當日自證人曾于玲身上所扣得之毒
    品，係被告所給予，尚未付款，業經曾于玲證述如前；另扣
    案證物經送檢驗結果：證人曾于玲身上所查獲之87顆橘色鑽
    石圖樣圓形藥錠，均檢出第二級毒品MDA成分，10瓶粉末則
    含有第三級毒品KETAMINE成分。被告甲○○身上及住處查扣
    之99顆藥錠，除其中2顆含有第三級毒品Ｋ他命成分，2顆含
    有第四級管制藥品成分Estazolam成分以外，其餘95顆中，8
    9顆橘色鑽石圖樣圓形藥錠含有第二級毒品MDA成分，1顆土
    色圓形藥錠、1顆深綠色圓形藥錠均含有MDMA及Amphetamine
    （安非他命）成分，剩餘4顆藥錠則含有第二級毒品MDMA成
    分；自輕機車置物箱內查獲之100顆藥錠，其中50顆橘色鑽
    石圖樣圓形藥錠含有第二級毒品MDA成分，50顆含有第四級
    管制藥品Diazepam成分；至於瓶裝粉末，則均含有第三級毒
    品KETAMINE成分，有行政院衛生署管制藥品管理局（91）管
    檢字第107726號、第107727號檢驗成績書在卷可稽（見原審
    卷第14頁至15頁、他案91年度偵字第11290號卷第38 頁），
    是扣案證物確含有第二級、第三級毒品成分。此外，復有被
    告甲○○身上查扣，含0000000000號晶片之動電話1具，於
    乙○○身上查扣，0000000000號晶片之行動電話1具可佐。
  (五)綜上所陳，被告二人與曾于玲於偵查之初供述情節大致相符
    ，復有前述扣案之物可以佐證，被告二人確有轉讓第二級、
    第三級毒品予曾于玲之事實，足堪認定。被告二人嗣後更異
    前詞稱係與曾于玲三人合資購買毒品，曾于玲亦配合其二人
    為相同證述，然以曾于玲先於警詢中指稱向被告二人買毒，
    嗣稱為成本價受讓，再稱為被告乙○○所給，及最後稱合資
    購買云云，不僅前後供述反覆，且避重就輕之意甚為昭然，
    互核與被告二人轉變供詞時間，被告二人嗣後所辯，應係卸
    責之詞，均無可採。被告二人確有自91年5月間某日起至同
    年6月14日止，在桃園縣桃園市○○路199號2樓「獅子王舞
    廳」對面之萊爾富便利商店、桃園市○○○路「虛擬城市網
    咖」等處，以每顆搖頭丸約220元、230元或250元，每瓶Ｋ
    他命約550元或600元之混合價格，原價轉讓予曾于玲，並已
    收取9次價款之事實。
二、檢察官認被告二人有販賣毒品之事實，無非係以被告二人於
    警詢中之自白、被告二人採集之尿液送驗結果未驗出有施用
    毒品反應，應無長期施用毒品之習慣，其持有大量毒品，顯
    有營利意圖、證人曾于玲之證言為據。惟查：被告二人警詢
    中之自白、證人曾于玲之警詢筆錄無證據能力已如前述，自
    難據此為不利被告二人之認定。再被告二人經警查獲後，所
    取得之尿液，經送檢驗結果，並未有施用毒品反應，有前述
    臺灣尖端先進生技醫藥股份有限公司、法務部調查局檢驗報
    告，及行政院衛生署管制藥品管理局91年9月23日（91）管
    檢字第108938號檢驗成績書附卷可核（見91年度偵字第1128
    6號卷第50頁）。惟此僅能證明其二人採尿前96小時內無施
    用毒品之情形，尚無法據此推論被告二人係意圖販賣而購入
    毒品。此外又無其他積極證據足資證明被告二人有販賣毒品
    予證人曾于玲之犯行，自難論以被告販賣第二級、第三級毒
    品之罪行。
三、綜上所述，被告二人轉讓第二級、第三級毒品予曾于玲之犯
    行，堪以認定，應依法論科。
四、被告行為後，刑法業於九十四年二月二日經總統以華總一義
    字第０九四０００一四九０一號令修正公布，並於九十五年
    七月一日施行。而按行為後法律有變更者，適用行為時之法
    律，但行為後之法律有利於行為人者，適用最有利於行為人
    之法律，修正後刑法第二條第一項定有明文。此條規定係規
    範行為後法律變更所生新舊法律比較適用之準據法，本身尚
    無新舊法比較之問題，於新法施行後，應一律適用新法第二
    條第一項之規定，為「從舊從輕」之比較，先予敘明。再按
    本次法律變更，比較時應就罪刑有關之共犯、未遂犯、想像
    競合犯、牽連犯、連續犯、結合犯，以及累犯加重、自首減
    輕暨其他法定加減原因（如身分加減）與加減例等一切情形
    ，綜其全部罪刑之結果而為比較（最高法院九十五年五月二
    十三日九十五年度第八次刑庭會議決議參照）。就本件所應
    適用法條部分，相關修正有：
  (一)毒品危害防制條例第8條第2項、第3項之罪，法定刑中併科
    新臺幣罰金刑部分，被告行為時之修正前刑法第33條第5款
    係規定：「罰金：1元以上」，修正後刑法第33條第5款則規
    定：「罰金：新臺幣1,000元以上，以百元計算之。」比較
    修正前後之規定，以修正前之規定較有利於被告。
  (二)刑法第28條雖將「實施」修正為「實行」，惟參照修正理由
    之說明，原「實施」之概念，包含陰謀、預備、著手及實行
    等階段之行為，修正後僅共同實行犯罪行為始成立共同正犯
    。是新法共同正犯之範圍已有限縮，排除陰謀犯、預備犯之
    共同正犯。新舊法就共同正犯之範圍既因此而有變動，自屬
    犯罪後法律有變更，應為新舊法比較適用。比較新舊法結果
    ，適用修正後刑法第28條規定，較有利於被告。
  (三)刑法第56條業經修正刪除，依修正前刑法第56條規定，被告
    所犯連續轉讓禁藥罪，因時間緊接，犯構成要件相同之罪名
    ，可依連續犯之規定論以一罪。而依修正後刑法刪除第56條
    之結果，被告上開犯行，應依行為次數分論併罰，比較修正
    前後刑法，應以修正前之刑法有利於被告。
  (四)經綜合全部罪刑而為比較結果，本件涉及新舊法比較適用者
    ，新法之規定非有利於被告，揆諸上揭說明，就涉及新舊法
    比較適用事項，應依刑法第2條第1項前段，一體適用被告行
    為時之舊法規定，合先敘明。
五、核被告所為，係犯毒品危害防制條例第8條第2項之轉讓第二
    級毒品罪、第3項之轉讓第三級毒品罪。檢察官起訴之「販
    賣」第二級、第三級毒品事實，與本院認定之「轉讓」第二
    級、第三級毒品事實，其基本事實同一，爰於不變更起訴事
    實同一性之範圍內，變更檢察官所引應適用之法條為同條例
    第8條第2項、第3項之轉讓第二級、第三級毒品罪。被告二
    人持有第二級毒品之低度行為，為轉讓之高度行為所吸收，
    均不另論罪（持有第三級毒品罪並不成罪）。被告行為後，
    毒品危害防制條例於92年7月9日經總統公布修正並於93年1
    月9日施行生效，第8條第6項規定，轉讓毒品達一定數量者
    ，加重其刑至二分之一，其標準由行政院定之。新舊法比較
    之結果，依刑法第2條第1項之規定，應依修正前之舊法處斷
    ，對被告較為有利。被告二人持有第二級毒品之低度行為，
    為轉讓第二級毒品之高度行為所吸收，均不另論罪（持有第
    三級毒品罪並不成罪）。被告二人就轉讓第二、三級毒品之
    犯行，有犯意聯絡及行為分擔，為共同正犯。被告二人所犯
    轉讓第二級毒品、第三級毒品二罪，係一行為同時觸犯二罪
    名之想像競合犯，應依刑法第55條規定從一重之轉讓第二級
    毒品罪處斷。被告二人先後多次轉讓第二級毒品、第三級毒
    品予曾于玲，均時間密接，各觸犯構成要件相同之罪名，顯
    係分別基於概括犯意，而反覆為之，均為連續犯，應依修正
    前刑法第56條規定論以一罪。
六、原審對被告論罪科刑固非無見，惟本院認定被告二人係轉讓
    毒品予曾于玲，原審竟誤為販賣，尚有未合。被告上訴否認
    有販賣事實，為有理由，應由本院將原判決上開部分及所定
    甲○○應執行刑部分予撤銷改判。爰審酌被告二人此前均僅
    有施用毒品之觀察、勒戒記錄，有本院被告全國前案紀錄表
    附卷可稽，並無明顯過惡，及其目的、手段、品行、生活狀
    況、犯後態度等一切情狀，分別量處如主文第二項、第三項
    所示之刑。雖被告二人以渠等年輕識淺，無知鑄錯，被告甲
    ○○表示渠已有正當職業，並提出在職證明書附卷，請求給
    予緩刑宣告。惟查，本件被告為警扣得渠等持有之二級毒品
    搖頭丸達145顆、Ｋ他命達25瓶，由被告二人交付予曾于玲
    後，自曾于玲身上扣得之第二級毒品搖頭丸亦達87顆、Ｋ他
    命亦有10瓶之多，故檢、警及原審認渠等涉犯販賣毒品罪嫌
    ，尚非無由，且渠等轉讓予曾于玲之次數高達10次，迄今仍
    堅稱係合資購買，不知有何違法，實難認其有悔，而無再犯
    之虞，本院已就其年輕識淺等情狀考量量刑，惟仍認不宜予
    緩刑之諭知，附此敘明。
七、按「依毒品危害防制條例第18條第1項前段之規定，應予沒
    收銷燬之毒品，以經查獲之第一、二級毒品為限。又毒品依
    其成癮性、濫用性及對社會危害性，共分為四級，上開條例
    並就製造、運輸、販賣、意圖販賣而持有、以非法方法使人
    施用、引誘他人施用及轉讓不同品項之毒品等行為，分別定
    其處罰。至施用或持有第三、四級毒品，因其可罰性較低，
    故未設處罰之規定，僅就施用及持有第一、二級毒品科以刑
    罰。然鑑於第三、四級毒品均係管制藥品，特於同條例第11
    條之1明定無正當理由，不得擅自持有；第18條第1項後段復
    規定查獲之第三、四級毒品，無正當理由而擅自持有者，沒
    入銷燬之。從而，依同條例第18條第1項後段應沒入銷燬之
    毒品，專指查獲施用或持有之第三、四級毒品而言；倘係查
    獲製造、運輸、販賣、意圖販賣而持有、以非法方法使人施
    用、引誘他人施用或轉讓第三、四級毒品，既屬同條例相關
    法條明文規定處罰之犯罪行為，即非該條項應依行政程序沒
    入銷燬之範圍。又同條例第19條第1項所定「供犯罪所用或
    因犯罪所得之物」，係指犯第4條至第9條、第12條、第13
    條或第14條第1項、第2項之罪所用或所得之物，不包括毒品
    本身在內，是尚不得援用此項規定為第三、四級毒品之沒收
    依據。本件被告甲○○身上查扣之搖頭丸39顆、被告等騎乘
    輕機車置物箱內查獲之搖頭丸50顆、被告甲○○住處查獲之
    搖頭丸56顆，共計145顆，為第二級毒品，應依毒品危害防
    制條例第18條第1項前段規定沒收銷燬之。由甲○○身上查
    扣之行動電話1具（含000 0000000號SIM卡）由乙○○身上
    查獲之行動電話1具（含000 0000000號SIM卡），分別為被
    告二人所有，用以聯絡轉讓毒品事宜，業如前述，且該SIM
    卡依國內各家電信業者之契約規定，於終止或解除契約後均
    無庸繳回，故上開行動電話（含晶片）均分別為被告等所有
    ，且係供犯罪所用之物，應依同第19條第1項規定沒收。至
    被告甲○○身上扣得之含有第三級毒品Ｋ他命成分之藥丸2
    顆、Ｋ他命4瓶，由被告等騎乘輕機車置物箱內查獲之Ｋ他
    命12瓶，由甲○○住處查獲之Ｋ他命9瓶，經鑑驗均含第三
    級毒品Ｋ他命成分，且為被告二人所有，共同供犯罪所用之
    物，並非單純持有，無從依毒品危害防制條例第18條第1項
    後段之規定，由查獲之機關依法沒入銷燬，惟按刑法第38
    條第1項第1款所指違禁物係法律禁止持有之物，依毒品危害
    防制條例第11條之1規定，第三級毒品無正當理由，不得擅
    自持有，是第三級毒品仍屬法律規定禁止持有之物，應依刑
    法第38條第1項第1款沒收。另自證人曾于玲身上所查獲之87
    顆含第二級毒品MDA成分之搖頭丸，為證人施用第二級毒品
    所用之物，應於曾于玲之施用毒品案件中宣告沒收，含有第
    三級毒品KETAMINE成分之粉末10瓶，則為證人曾于玲單純持
    有之第三級毒品，依前所述，應由行政機關執行沒入銷燬，
    毋庸由本院諭知，附此敘明。
據上論斷，應依刑事訴訟法第369條第1項前段、第368條、第364
條、第300條、第299條第1項前段，修正前毒品危害防制條例第8
條第2項、第3項、第18條第1項前段、第19條第1項，刑法第2條
第1項前段、第11條、第55條、修正前第28條、第56條、第33條
第5款，判決如主文。
本案經檢察官曾忠已到庭執行職務。
中    華    民    國    97    年    1     月    30    日
                  刑事第九庭審判長法  官  劉景星
                                  法  官  吳啟民
                                  法  官  王敏慧
以上正本證明與原本無異。
如不服本判決，應於收受送達後十日內向本院提出上訴書狀，其
未敘述上訴之理由者並得於提起上訴後十日內向本院補提理由書
（均須按他造當事人之人數附繕本）。
                                  書記官  丁淑蘭
中    華    民    國    97    年    1     月    30    日
附錄本案論罪科刑法條全文：
毒品危害防制條例第8條
轉讓第一級毒品者，處1年以上7年以下有期徒刑，得併科新臺幣
1百萬元以下罰金。
轉讓第二級毒品者，處6月以上5年以下有期徒刑，得併科新臺幣
70萬元以下罰金。
轉讓第三級毒品者，處3年以下有期徒刑，得併科新臺幣30萬元
以下罰金。
轉讓第四級毒品者，處1年以下有期徒刑，得併科新臺幣10萬元
以下罰金。
前四項之未遂犯罰之。
轉讓毒品達一定數量者，加重其刑至二分之一，其標準由行政院
定之。


司法院資訊處製作；財團法人民間司法改革基金會備份。
